臺灣苗栗地方法院宣示判決筆錄　　　　　99年度訴緝字第22號
公　訴　人　臺灣苗栗地方法院檢察署檢察官
被　　　告　陳志豪
指定辯護人　本院公設辯護人蔡文亮
上列被告因違反毒品危害防制條例案件（起訴案號：95年度毒偵
字第48號，移送併辦案號：95年毒偵字第288 號，追加起訴案號
：99年度毒偵字第973 號），本院於中華民國100 年1 月17日下
午4 時，在本院第3法庭宣示判決，出席職員如下：
　　　　　　　　審判長法　官　楊清益
　　　　　　　　　　　書記官　蕭雅文
　　　　　　　　　　　通　譯　曾于容
法官起立朗讀判決主文、犯罪事實要旨、處罰條文、附記事項，
及告以上訴限制、期間並提出上訴狀之法院，且諭知記載其內容
：
一、主  文：
    陳志豪連續施用第1 級毒品，累犯，處有期徒刑捌月（事實
    1 ）；又連續施用第2 級毒品，累犯，處有期徒刑伍月（事
    實2 ）；又施用第1 級毒品，累犯，處有期徒刑捌月（事實
    3 ）；又施用第2 級毒品，累犯，處有期徒刑伍月，扣案之
    安非他命吸食器壹組沒收（事實4 ）。
    主刑部分應執行有期徒刑壹年陸月。
二、犯罪事實要旨：
  (一)前科資料：
  1.陳志豪前因毒品案件，於民國90年2 月22日經本院以89年苗
    簡字第792 號判決有期徒刑4 月確定，經徒刑送監執行後，
    並於90年5 月17日因徒刑易科罰金執行完畢。（陳志豪於90
    年5 月17日刑之執行完畢後之5 年內再犯事實1 及事實2 之
    行為，是就事實1 及事實2 部分，均構成累犯）
  2.陳志豪復因違反槍砲彈藥刀械管制條例案件，於96年12月28
    日經本院以96年訴字第330 號判決有期徒刑6 月確定，嗣於
    97年4 月10日因徒刑易科罰金執行完畢。（陳志豪於97年4
    月10日刑之執行完畢後之5 年內再犯事實3 及事實4 之行為
    ，是就事實1 及事實2 部分，均構成累犯）
  (二)陳志豪為下列行為：
  1.基於施用第1 級毒品海洛因之概括犯意，連續於民國94年1
    月29日為警採尿時回溯96小時內、94年3 月30日21時55分許
    採尿時起回溯26小時內，在不詳處所，施用第1 級毒品海洛
    因（事實1 ）。
  2.基於施用第2 級毒品安非他命之概括犯意，連續於94年1 月
    29日為警採尿時回溯96小時內、94年3 月30日21時55分許採
    尿時起回溯96小時內，在不詳處所，施用第2 級毒品安非他
    命（事實2 ）。
  3.基於施用第1 級毒品海洛因之犯意，於99年5 月27日16時許
    為警採尿時回溯96小時內某時許，在其址位於苗栗縣頭份鎮
    尖下里12鄰尖下180 之1 號居處房間內，施用第1 級毒品海
    洛因1 次（事實3 ）。
  4.基於施用第2 級毒品安非他命之犯意，於99年5 月24日14時
    0 分許，在址位於苗栗縣頭份鎮尖下里12鄰尖下180 之1 號
    居處房間內，施用第二級毒品安非他命1 次。嗣為警於99年
    5 月27日13時30分許，持本院99年聲搜字第468 號搜索票於
    前址2 樓房間內執行搜索，當場扣得安非他命吸食器1 組（
    事實4 ）。
三、處罰條文：
    毒品危害防制條例第10條第1 項、第2 項。
四、附記事項：
  (一)連續犯之說明：
    修正前刑法（指94年2 月2 日修正公佈，95年7 月1 日施行
    前之刑法）第56條有關「連續數行為而犯同一之罪名者，以
    一罪論，但得加重其刑至二分之一」之連續犯規定，業經修
    正刪除，此雖非犯罪構成要件之變更，惟顯已影響行為人刑
    罰之法律效果，自屬法律變更，而應比較修正前、後之規定
    。經比較結果，係以修正前連續犯之規定較修正後一罪一罰
    之規定較有利於被告。本案被告所犯如事實1及事實2 各2
    次施用毒品之犯行，均各自發生於新法修正施行之前，惟其
    於事實1 所為2 次施用第1 級毒品之行為與於事實2 所為2
    次施用第2 級毒品之行為，各自時間緊接，所犯均各自係構
    成要件相同之罪名，主觀上顯係各自基於概括犯意所為，依
    修正前第56條之規定，各自皆得成立連續犯，各自以一罪論
    並加重其刑，一併敘明。
  (二)就事實1 及事實2 部分，不合於中華民國96年罪犯減刑條例
    減刑規定之說明：
    按於中華民國96年罪犯減刑條例施行前，經通緝而未於96年
    12月31日以前自動歸案接受偵查、審判或執行者，不得減刑
    ，於該條例第5 條詳有明文。查本案被告所犯如事實1 及事
    實2 犯行之時間雖係於96年4 月24日以前，且非屬中華民國
    96年罪犯減刑條例第3 條所列不得減刑之罪，然查被告係於
    中華民國96年罪犯減刑條例於96年7 月16日施行前之95年5
    月25日即經本院發佈通緝在案，此有本院95年苗院燉刑禮緝
    字第87號通緝稿在卷可稽（見95年訴字第60號卷第48～49頁
    ），且直至96年10月16日始經緝獲歸案，並經本院於97年2
    月4 日撤銷通緝在案，此有本院96年苗院燉刑丙銷字第19號
    撤銷通緝書在卷可核（見99年訴緝字第22號卷內），是本案
    被告既非自動歸案接受審判，依前揭法條說明，自不得依中
    華民國96年罪犯減刑條例予以減刑，附此敘明。
五、協商判決除有刑事訴訟法第455 條之4 第1 項第1 款於本訊
    問程序終結前，被告撤銷協商合意或檢察官撤回協商聲請者
    ；第2 款被告協商之意思非出於自由意志者；第4 款被告所
    犯之罪非第455 條之2 第1 項所定得以協商判決者；第6 款
    被告有其他較重之裁判上一罪之犯罪事實者；第7 款法院認
    應諭知免刑或免訴、不受理者情形之一，及違反同條第2 項
    「法院應於協商合意範圍內為判決；法院為協商判決所科之
    刑，以宣告緩刑或2 年以下有期徒刑、拘役或罰金為限」之
    規定者外，不得上訴。
六、如有前項得上訴之情形，若不服本件判決，得自收受判決筆
    錄送達之日起10日內，向本院提出上訴書狀，上訴於第二審
    法院。
中    華    民    國   100    年    1     月    17    日
                  臺灣苗栗地方法院刑事第二庭
                            書記官  蕭雅文
                      審判長法  官  楊清益
以上正本證明與原本無異。
                            書記官  蕭雅文
中    華    民    國   100    年    1     月    17    日
附記本案論罪科刑之法條全文：
毒品危害防制條例第10條第2項
施用第一級毒品者，處 6 月以上 5 年以下有期徒刑。
施用第二級毒品者，處 3 年以下有期徒刑。